【裁判字號】    91,上訴,1848
【裁判日期】    920122
【裁判案由】    廢棄物清理法
【裁判全文】
臺灣高等法院臺中分院刑事判決              民國九十一年度上訴字第一八四八號
    上  訴  人
    即  被  告  丙○○  男  四.
    選任辯護人  尤雯雯  律師
右上訴人因廢棄物清理法案件，不服臺灣彰化地方法院中華民國九十一年九月二十四
日第一審判決（民國九十一年度訴字第八六九號，起訴案號：臺灣彰化地方法院檢察
署民國九十一年度偵字第四二五三號），提起上訴，本院判決如左：
    主      文
原判決關於丙○○部分撤銷。
丙○○無罪。
    理      由
一、公訴意旨略以：丙○○於民國（下同）九十年間，曾因犯公共危險罪，經原審北
    斗簡易庭判處有期徒刑二月確定，於同年八月二十四日執行完畢。其係以從事裝
    潢為業，九十一年六月間，其在彰化縣田中鎮承包一處拆除裝潢工程，其明知丁○○、乙○○均未領有廢棄物清除、處理許可文件，竟與其等共同基於犯意聯絡
    ，由丙○○以每日新台幣（下同）二千五百元及二千三百元之代價，僱請丁○○
    以其所有之小貨車載運清除丙○○所拆下之裝潢廢棄物前去丟棄，丁○○遂自九
    十一年六月二十九日起，駕駛其所有之車號ＱＳ－五三二六號自用小貨車，前去
    載運丙○○所拆下之裝潢廢棄物，並由乙○○騎駛機車一同至彰化縣田尾鄉○○
    段一一三四號鄉有荒廢墓地傾倒，而共同傾倒該裝潢之廢棄物三次。嗣於九十一
    年六月三十日十二時許，丁○○、乙○○第四度開車前去上址傾倒時，為警當場
    查獲，始知上情。因認被告丙○○涉有共同未領有廢棄物清除許可文件，從事廢
    棄物清除之罪嫌云云。
二、按犯罪事實應依證據認定之，無證據不得推定其犯罪事實，刑事訴訟法第一百五
    十四條定有明文。又犯罪事實之認定，應憑真實之證據，倘證據是否真實尚欠明
    確，自難以擬制推測之方法，為其判斷之基礎；而認定犯罪事實之證據係指足以
    認定被告確有犯罪行為之積極證據而言，該項證據自須適合於被告犯罪事實之認
    定，始得採為斷罪資料（參見最高法院五十三年台上字第六五六號、二十九年上
    字第三一○五號判例）。
三、本件公訴人認定被告丙○○（以下簡稱被告）有前揭共同違反廢棄物清理法之犯
    行，無非以同案已判刑並均諭知緩刑確定在卷之被告丁○○、乙○○對於上開傾
    倒裝潢廢棄物之事實坦承不諱，核與證人王彩鳳結證查獲之經過大致相符，並有
    現場稽查工作紀錄、現場圖、現場照片附卷可稽為其論據。惟查：按廢棄物清理
    法第四十六條第一項第四款規定所處罰之對象，乃指「從事」廢棄物清除處理業
    者，未依法向直轄市、縣市政府機關或中央委託之機關申請核發公、民營廢棄物
    清除處理許可文件，而「從事」廢棄物之貯存、清除及處理者。本院經查上訴人
    即被告辯稱：那些裝潢是我拆下來包給丁○○去處理，我沒叫他載去哪裡云云（
    見偵查卷第十三頁）；是丁○○說他可以處理，是乙○○告訴我說丁○○有車子
    ，他可以幫人處理廢棄物云云（見原審卷十七頁、第三四頁）；我是包給乙○○
    拆除裝潢，乙○○再轉包給丁○○，原先我不認識丁○○云云（見本院卷第二一
    頁）。核與同案被告乙○○所稱：丙○○問我有無貨車可以把廢棄物拿去丟掉，
    我告訴丙○○說我朋友丁○○有車，他可以處理廢棄物云云（見原審卷第三四頁
    ）；沒有說廢棄物要倒在哪裡云云（見本院卷第三六頁），及同案被告丁○○所
    稱：是乙○○叫我去的云云（見原審卷第十七頁）；沒有說廢棄物要倒在哪裡云
    云（見本院卷第三六頁）大致相符，足徵被告僅委託乙○○代為尋覓可處理該裝
    潢廢棄物之人，並由乙○○與丁○○負責系爭裝潢廢棄物之清除及處理，被告自
    始並未參與該裝潢廢棄物之處理過程，其且並非從事廢棄物清除業者，故被告前
    開辯詞應可採信。是被告既非從事廢棄物之清除處理業者，當非廢棄物清理法第
    四十六條第一項第四款規定所處罰之對象，自無從依該條規定予以處罰。此外，
    復查無其他確切證據可資證明被告有前揭犯行，即不能證明被告犯罪。原審未詳
    予勾稽，予以論罪科刑，容有未洽，上訴意旨否認犯罪，指摘原判決不當，為有
    理由，應由本院將原判決此部分予以撤銷，改為無罪之諭知。
四、據上論斷，應依刑事訴訟法第三百六十九條第一項前段、第三百六十四條、第三
    百零一條第一項前段，判決如主文。
本案經檢察官甲○○到庭執行職務。
中      華      民      國      九十二     年     一      月   二十二   日
                                臺灣高等法院臺中分院刑事第六庭
                                      審判長法  官  李  文  雄
                                            法  官  陳  秀  
                                            法  官  陳  嘉  雄
右正本證明與原本無異。
如不服本判決應於收受送達後十日內向本院提出上訴書狀，其未敘述上訴之理由者並
得於提起上訴後十日內向本院補提理由書（均須按他造當事人之人數附繕本）。
                                            書記官  陳  信  和
中      華      民      國      九十二     年     一      月   二十三   日
                                                                        Ｒ


司法院資訊處製作；財團法人民間司法改革基金會備份。
